臺灣高雄地方法院民事判決　　　　　　110年度雄簡字第855號
原　　　告　林倚令　
被　　　告　彭立群　
上列當事人間請求損害賠償事件，本院於民國110 年10月26日言
詞辯論終結，判決如下：
    主  文
原告之訴駁回。
訴訟費用由原告負擔。
    事實及理由
一、原告主張：被告於民國107 年2 月23日向臺灣高雄少年及家
    事法院（下稱少家法院）聲請核發民事通常保護令，指稱原
    告辱罵被告「少奶奶」等語，並多次咆哮，少家法院遂於
    107 年6 月29日核發107 年度家護字第342 號民事通常保護
    令（下稱系爭保護令）。被告嗣於107 年11月30日向少家法
    院聲請變更延長保護令，指稱原告持木棍毆打被告，經少家
    法院於107 年12月26日以107 年度家護聲字第124 號裁定（
    下稱系爭裁定）變更系爭保護令內容。原告並未對被告有家
    暴行為，被告卻誣指原告施暴，致少家法院核發系爭保護令
    及為系爭裁定，並導致原告因違反保護令罪而入監服刑。被
    告以不實事實誣陷原告，致少家法院核發不當保護令，原告
    因違反保護令而入監服刑，被告係不法侵害原告人格權。爰
    依民法侵權行為規定提起本件訴訟等語，並聲明：被告應給
    付原告新臺幣（下同）30萬元。
二、被告則以：保護令所認定原告家暴之事實均屬真實，原告因
    違反系爭保護令而入監服刑，並未受有人格權的侵害等語，
    資為抗辯。並聲明：原告之訴駁回。
三、經查，原告與被告為姑嫂關係，彼此間具有家庭暴力防治法
    （下稱家暴法）第3 條第4 款之家庭成員關係。被告前以其
    遭原告實施家庭暴力行為，向少家法院聲請核發通常保護令
    ，經高雄少家法院於民國107 年6 月29日核發系爭保護令，
    命原告不得對被告及其家庭成員即被告之女林津鈺實施身體
    、精神或經濟上之騷擾、控制、脅迫或其他不法侵害之行為
    、不得對被告為行為，有效期間為2 年。嗣因原告於系爭通
    常保護令有效期間內持續有對被告及其家人施暴之行為，經
    高雄少家法院於107 年12月26日以系爭裁定變更增加系爭保
    護令主文內容，命原告不得對被告及其家庭成員即被告之公
    公林瑞吉、婆婆林雍來春（即原告之父母）、被告之配偶林
    駿聖（即原告之胞兄）實施身體、精神或經濟上之騷擾、控
    制、脅迫或其他不法侵害之行為；原告應完成處遇計畫。又
    原告因違反上開保護令，分別經本院以108 年度易字第567
    號判決原告犯違反保護令罪，共2 罪。原告不服判決，提起
    上訴，經臺灣高等法院高雄分院以109 年度上易字第141 號
    判決駁回上訴。又經本院以109 年度易字第107 號（下稱系
    爭107 號案）、第201 號判決原告犯違反保護令罪，共5 罪
    ，原告逾期提起上訴，而告確定。復經本院以109 年度簡字
    第702 號判決原告犯違反保護令罪。原告不服判決，提起上
    訴，經本院以109 年度簡上字第134 號判決駁回上訴確定等
    情，有各該判決書附卷可參（見本院卷第119 至149 頁），
    並經本院調取系爭保護令、系爭裁定及各該刑事案件卷宗確
    認無訛，堪信為真實。
四、本院之判斷：
（一）按因故意或過失，不法侵害他人之權利者，負損害賠償責
      任；不法侵害他人之身體、健康、名譽、自由、信用、隱
      私、貞操，或不法侵害其他人格法益而情節重大者，被害
      人雖非財產上之損害，亦得請求賠償相當之金額，民法第
      184 條第1 項前段，及第195 條第1 項前段分別明文規定
      。而非財產上損害賠償能否成立，仍須檢視被害人之身體
      、健康、名譽、自由等人格法益有無受侵害而定，即加害
      人對被害人人格法益之行為須符合民法第184 條侵權行為
      構成要件始足當之。
（二）經查，原告主張遭被告以不實家暴情事誣陷，然經少家法
      院法官當庭勘驗錄音光碟內容，勘驗結果為：
      VEDEO0052 （00:00:00至00:01:06）林倚令與家人發生爭
      執並咆哮，要求錄影方快去聲請保護令。
      VEDEO0053 （00:00:00至00:00:42）林倚令與家人發生爭
      執並要求錄影方發誓。
      VEDEO0054 （00:00:00至00:01:15）林倚令因家中物品使
      用問題與家人發生爭執。
      VEDEO055（00:00:00至00:00:21）林倚令要求錄影方盡快
      聲請保護令並提出告訴。
      VEDEO0056 （00：00:00 至00:00 ：13）彭立群與林倚令
      因家中物品使用問題發生爭執。
      VEDEO0057 （00:00:00至00:00:55）林倚令要求彭立群與
      配偶盡快至警局聲請保護令，讓垃圾法官再核發一次遷離
      保護令。
      VEDEO0058 （00:00:00至00:01:32）彭立群及其配偶、林
      倚令、林瑞吉因保護令聲請問題發生爭執。
      VEDEO0060 （00 :00:00 至00:00:59）林倚令稱彭立群「
      少奶奶」，另因保護令聲請問題發生爭執。
      VEDEO0061 （00:00:00至00 :00:57 ）林倚令在警方面前
      辱罵「垃圾法官」、（00:00:07至00:00:57）林倚令辱罵
      林瑞吉「沒有資格拜神」並咆哮。
      VEDEO0062 （00:00:00至00:00:10）林倚令稱彭立群「少
      奶奶」。
      VEDEO0063 （00:00:30至00:00:38）林倚令稱「如果你承
      認你做錯了我就不會鬧」。
      VEDEO0065 （00:00:00至00:00:02）林倚令稱「我是找你
      爸爸麻煩」。
      有勘驗筆錄附卷足參（見系爭保護令卷第29至30頁），原
      告亦當庭表示對於勘驗內容沒有意見（見系爭保護令卷第
      29至30頁），足認原告確有以「少奶奶」等語羞辱被告，
      並多次咆哮等情，原告主張被告誣陷原告有以「少奶奶」
      等語咆哮被告，委難採信。
（三）次查，被告於107 年9 月16日因傷而為家庭暴力事件驗傷
      等情，有107 年9 月16日家庭暴力通報表及高雄市立大同
      醫院委託財團法人私立高雄醫學大學附設中和紀念醫院經
      營家庭暴力事件驗傷診斷書存卷可參（見系爭107 號案偵
      一卷第55至59頁、警一卷第51頁）。復參證人林駿聖於系
      爭107 號案審理時證稱：原告跟被告在爭吵，伊擋在中間
      ，一開始是原告拿棍子叫被告不要在念她了，後來原告還
      是有出手，拉扯中也有傷到被告（見系爭107 號案偵一卷
      第28頁）；關於107 年9 月16日原告與被告有發生爭執的
      事情，當時在派出所作的筆錄是真的，記憶中應該是有這
      件事，原告有拿一支東西等語（見系爭107 號案卷第150
      頁），洵堪認定被告確係於107 年9 月16日遭原告持木棍
      毆打成傷，是原告陳稱未有毆打被告之行為，要難採信。
（四）綜上，被告於系爭保護令事件及刑事案件審理程序中，就
      原告對被告之家暴行為，已提出錄音光碟為佐，並有證人
      林駿聖證述為憑，難認被告係虛構事實刻意誣陷、污衊原
      告，自無構成不法侵害原告人格權之行為，是原告據此主
      張被告應負侵權行為損害賠償責任，要屬無據。
五、綜上所述，原告依侵權行為規定，請求被告應給付原告30萬
    元，為無理由，應予駁回。
六、原告聲請當庭勘驗系爭保護令之錄音光碟，以資證明原告未
    有以「少奶奶」等語咆哮被告之行為，因該錄音光碟內容業
    已於系爭保護令案件審理中當庭勘驗，並經原告確認，核無
    重複勘驗之必要，爰不予當庭勘驗。且原告亦曾向本院聲請
    調閱相關卷宗證據資料，並經本院准予閱覽卷證資料（見本
    院卷第209 至218 、223 至227 頁），被告自得依法拷貝錄
    音光碟內容。
七、本件事證已臻明確，兩造其餘攻擊防禦方法及所提證據，核
    與判決結果不生影響，爰不逐一論述，併此敘明。
八、訴訟費用負擔之依據：民事訴訟法第78條。
中    華    民    國   110    年    11    月    23    日
                  高雄簡易庭  法  官  陳安信
以上正本係照原本作成。
如對本判決上訴，須於判決送達後20日內向本院提出上訴狀。如
委任律師提起上訴者，應一併繳納上訴審裁判費。
中    華    民    國   110    年    11    月    23    日
                              書記官  蔡妮君